臺灣士林地方法院刑事判決　　　　　　100年度審訴字第327號
　　公　訴　人　臺灣士林地方法院檢察署檢察官
　　被　　　告　駱萬聲
上列被告因違反毒品危害防制條例案件，經檢察官提起公訴（10
0 年度毒偵字第47號），被告於準備程序中就被訴事實為有罪之
陳述，本院合議庭裁定由受命法官獨任改依簡式審判程序審理，
並判決如下：
    主  文
駱萬聲施用第一級毒品，處有期徒刑壹年陸月。
扣案之第一級毒品海洛因壹包（原淨重零點壹柒貳公克，驗餘淨
重零點壹柒公克）及摻有海洛因之香菸壹支（原淨重零點柒捌貳
公克，驗餘淨重零點柒伍壹貳公克）均沒收銷燬之；扣案之吸食
器壹組及分裝袋參個均沒收。
    事  實
一、駱萬聲前因施用毒品案件，經本院裁定送觀察、勒戒後，認
    無繼續施用毒品之傾向，於民國（下同）87年11月2 日釋放
    出所，並由臺灣士林地方法院檢察署檢察官以87年度偵緝字
    第352 號為不起訴處分確定；又因施用毒品案件，經本院以
    89年度毒聲字第1196號裁定送觀察、勒戒後，認有繼續施用
    毒品之傾向，除經本院以89年度毒聲字第1515號裁定令入戒
    治處所施以強制戒治，並經臺灣士林地方法院檢察署檢察官
    提起公訴，其中強制戒治部分，嗣因戒治成效經評定為合格
    ，認無繼續戒治之必要，經本院以90年度毒聲字第138 號裁
    定停止戒治，所餘戒治期間付保護管束，於90年2 月21日停
    止戒治釋放出所，惟因違反保護管束應遵守事項情節重大，
    經本院以90年度毒聲字第518 號裁定撤銷停止戒治，令入戒
    治處所繼續施以強制戒治，於90年10月15日執行完畢釋放出
    所；刑事訴追部分，則經本院89年度士簡字第425 號判決處
    有期徒刑6 月確定，於91年10月17日易科罰金執行完畢。再
    因施用毒品案件，經本院以93年度易字第221 號判決處有期
    徒刑1 年，並經臺灣高等法院以93年度上易字第1604號判決
    駁回上訴確定；另因竊佔案件，經本院以94年度訴字第450
    號判決處有期徒刑3 月確定；復因施用毒品案件，經本院以
    94年度訴字第663 號判決處有期徒刑1 年6 月，嗣經臺灣高
    等法院以95年度上易字第2081號判決駁回上訴確定，上開各
    案件再經臺灣高等法院以96年度聲減字第2698號裁定分別減
    刑為有期徒刑6 月、1 月又15日（此部分定應執行刑為有期
    徒刑7 月）及9 月確定後合併執行。復因毒品案件，經本院
    以96年度訴字第721 號判決處有期徒刑8 月、1 年，應執行
    有期徒刑1 年6 月，嗣經臺灣高等法院以96年度上訴字第45
    50號駁回上訴後確定，與上開減刑後之案件接續執行，於97
    年11月28日縮短刑期假釋出監並付保護管束。惟於假釋期間
    又因施用毒品案，經本院以98年度審訴字第860 號判決處有
    期徒刑11月，經上訴後，先後為臺灣高等法院以99年上訴字
    第88號、最高法院以99年台上字第2709號判決上訴駁回確定
    ；復因施用毒品案件，經本院以99年度審訴字第34號判決處
    有期徒刑1 年2 月確定，上開2 案經本院以99年度聲字第31
    02號裁定定其應執行刑為有期徒刑1 年11月確定，並與前開
    假釋經撤銷部分之殘刑8 月又11日接續執行，現尚在執行中
    （不構成累犯）。詎其仍不知悔改，亦未戒除毒癮，於強制
    戒治執行完畢釋放後5 年內再犯施用毒品罪，經法院判處罪
    刑確定後，復基於施用第一級海洛因、第二級毒品甲基安非
    他命之犯意，於99年12月13日下午3 時許，在其位於臺北市
    ○○區○○路101 巷67號之住處內，以將海洛因及甲基安非
    他命混合摻入吸食器內點燃吸食之方式，同時施用第一級毒
    品海洛因及第二級毒品甲基安非他命1 次。嗣於同日下午4
    時30分許，為警在上址住處查獲，並扣得第一級毒品海洛因
    1 包（原淨重0.172 公克，驗餘淨重0.17公克）、摻有海洛
    因之香菸1 支（原淨重0.782 公克、驗餘淨重0.7512公克）
    、吸食器1 組及毒品分裝袋3 個等物，經採集其尿液送驗後
    ，鑑驗結果確呈嗎啡、甲基安非他命陽性反應，始悉上情。
二、案經臺北縣（現改制為新北市）政府警察局三重分局報請臺
    灣士林地方法院檢察署檢察官偵查起訴。
    理  由
一、本件被告駱萬聲所犯非死刑、無期徒刑、最輕本刑為3 年以
    上有期徒刑之罪，或高等法院管轄第一審之案件，被告於本
    院準備程序進行中，就被訴事實為有罪之陳述，經告以簡式
    審判程序之旨，並聽取檢察官、被告之意見後，本院合議庭
    裁定由受命法官獨任進行簡式審判程序，是本件之證據調查
    ，依刑事訴訟法第273 條之2 規定，不受同法第159 條第1
    項、第161 條之2 、第161 條之3 、第163 條之1 及第164
    條至第170 條規定之限制，合先敘明。
二、上揭犯罪事實，業據被告駱萬聲於本院準備程序及審理時均
    已坦承不諱（參見本院100 年6 月15日準備程序筆錄第2 頁
    及同日審判筆錄第2 頁至第3 頁），且被告為警查獲後所採
    集之尿液，經送台灣檢驗科技股份有限公司以酵素免疫分析
    法（EIA ）初步檢驗及氣相層析質譜儀（GC/MS ）確認檢驗
    之檢驗結果，證實該尿液呈嗎啡、安非他命及甲基安非他命
    陽性反應，此有該公司100 年1 月6 日編號：UL/2011/0000
    0000號濫用藥物檢驗報告及臺北縣政府警察局查獲毒品案件
    尿液檢體監管紀錄表各1 紙在卷可稽（見偵查卷第65至66頁
    ），而被告前開為警查獲並扣案之白色粉末1 包（原淨重0.
    172 公克，驗餘淨重0.17公克），經送交通部民用航空局航
    空醫務中心鑑驗結果，檢出第一級毒品海洛因成分等情，亦
    有該局100 年1 月26日航藥鑑字第1000338 號毒品鑑定書1
    紙附卷可憑（見偵查卷第67頁）；此外，並有扣案之吸食器
    1 組及分裝袋3 個可為佐證，足認被告前開自白與事實相符
    ，應可採信。
三、查海洛因、甲基安非他命分別為毒品危害防制條例第2 條第
    2 項第1 款、第2 款所稱之第一級毒品及第二級毒品。核被
    告駱萬聲所為，係犯毒品危害防制條例第10條第1 項之施用
    第一級毒品罪及同條第2 項之施用第二級毒品罪。被告持有
    第一級毒品海洛因及第二級毒品甲基安非他命進而施用，其
    持有毒品之行為為施用毒品之當然手段，不另論以持有毒品
    罪。又被告係將海洛因及甲基安非他命混合置於玻璃球內燒
    烤吸食其煙霧之方式同時施用第一級毒品及第二級毒品，係
    一行為觸犯數罪名，為想像競合犯，應依刑法第55條前段之
    規定，從較重之施用第一級毒品罪論處。爰審酌被告前已因
    施用毒品案件，經法院裁定送觀察、勒戒及強制戒治，猶不
    能斷絕毒癮而一再施用，顯見其自制力薄弱，惟其施用毒品
    僅屬自殘行為，對於他人之法益尚無直接之侵害，及其犯後
    已知坦承犯行，態度尚稱良好等一切情狀，量處如主文所示
    之刑，以資懲儆。
四、扣案之白色粉末1 包（毛重0.372 公克、淨重0.172 公克、
    取樣0.002 公克、驗餘淨重0.17公克）及香菸1 支（淨重0.
    782 公克、取樣0.0308公克、驗餘淨重0.7512公克），經鑑
    驗結果均含第一級第6 項毒品海洛因成分，此有交通部民用
    航空局航空醫務中心出具之100 年1 月26日航藥鑑字第1000
    338 號毒品鑑定書1 紙存卷可證，既為查獲之第一級毒品，
    不問屬於被告與否，均應依毒品危害防制條例第18條第1 項
    前段之規定諭知沒收銷燬之。至扣案吸食器1 組及分裝袋3
    個均為被告所有供施用毒品犯罪所用之物或預備供施用毒品
    犯罪所用之物，業據其於本院審理時供承明確（參見本院10
    0 年6 月15日審判筆錄第3 頁），均應依刑法第38條第1 項
    第2 款、第3 項規定宣告沒收之。
據上論斷，應依刑事訴訟法第273 條之1 第1 項、第299 條第1
項前段，毒品危害防制條例第10條第1 項、第2 項、第18條第1
項前段，刑法第11條、第55條、第38條第1 項第2 款、第3 項，
判決如主文。
本案經檢察官朱學瑛到庭執行職務。
中    華    民    國  100     年    6     月    30    日
                  刑事第一庭法  官  李育仁
以上正本與原本無異。
如不服本判決應於收受送達後10日內向本院提出上訴書狀，並應
敘述具體理由；其未敘述上訴理由者，應於上訴期間屆滿後20日
內向本院補提理由書（均須按他造當事人之人數附繕）「切勿逕
送上級法院」。
                            書記官  張竣閔
中    華    民    國   100    年    6     月    30    日
附錄本判決論罪科刑法條依據：
毒品危害防制條例第10條
施用第一級毒品者，處6 月以上5 年以下有期徒刑。
施用第二級毒品者，處3年以下有期徒刑。